臺灣高等法院臺南分院民事裁定
109年度醫再字第4號
再審原告    楊雯琪
再審被告    衛生福利部臺南醫院
法定代理人  楊延光
訴訟代理人  曾怡靜  律師
            曾平杉  律師 
上列當事人間侵權行為損害賠償事件，再審原告對於中華民國10
7年8月7日本院106年度醫上字第6號第二審確定判決，提起再審
之訴，本院裁定如下：
    主  文
再審之訴駁回。
再審訴訟費用由再審原告負擔。
    理  由
一、按再審之訴，應於30日之不變期間內提起。前項期間，自判
    決確定時起算，判決於送達前確定者，自送達時起算；其再
    審之理由發生或知悉在後者，均自知悉時起算。但自判決確
    定後己逾五年者，不得提起。民事訴訟法第500條第1項、第
    2項定有明文。次按對於第二審判決於上訴期間內提起上訴
    ，第三審法院非以其上訴逾期，而以另有其他不合法情形，
    裁定駁回其上訴者，對原判決提起再審之訴時，其再審不變
    期間應自裁定確定翌日起算（前最高法院78年台抗字第149
    號判例意旨）。又提起再審之訴，應依民事訴訟法第501條
    第1項第4款表明再審理由及關於再審理由並遵守不變期間之
    證據。
二、查，本件再審原告前對於民國107年8月7日本院106年度醫上
    字第6號第二審確定判決部分聲明不服提起上訴，經最高法
    院於107年10月31日以107年度台上字第2149號裁定上訴駁回
    而告確定，該裁定於107年11月16日送達再審原告，有本院
    調閱前揭卷可稽（見該卷第77頁)。而再審原告遲至109年9
    月26日始對本院判決提起再審之訴，顯已逾30日之不變期間
    。
三、再審原告雖以另委任律師向最高法院聲請閱覽全部卷證，於
    109年9月4日取得電子閱卷全卷資料始發現新的再審事由如1
    09年9月25日民事再審狀所述：⒈為判決基礎證物之衛生福利
    部醫事審議委員會106年3月30日鑑定書編號0000000(見臺灣
    臺南地方法院105年度醫字第9號卷第118至207頁)，⑴無所引
    用參考資料7至10全文及原始資料，作成之意見虛偽不實。⑵
    錯誤引用參考資料2，斷定肺栓塞病人有下肢疼痛或腫脹症
    狀或徵候。⑶引用參考資料4之表2主張國際上建議對病人測
    前機率低於2.5%時不需要再進一步檢測之標竿，但該資料並
    未建立此標竿。⑷認無證據足以證明本案病人在臺南醫院新
    化分院輸血過程中形成下肢靜脈血栓為錯誤意見。本院106
    年度醫上字第6號第二審確定判決採納錯誤鑑定書鑑定報告
    意見，符合民事訴訟法第496條第1項第9款規定事由。⒉本院
    106年度醫上字第6號第二審確定判決漏未斟酌同上鑑定書鑑
    定報告之參考資料6即針對測前機率低的病人為D-dimer檢測
    以確定病人有無肺栓塞之意見，符合民事訴訟法第496條第1
    項第13款規定事由。尚未逾原確定判決後之五年期間云云。
　　惟於衛生福利部於106年5月11日將醫事審議委員會106年3月
    30日鑑定書編號0000000函送臺灣臺南地方法院後，再審原
    告委任之訴訟代理人陳欽煌於106年6月8日聲請閱全卷，並
    於同月21日民事陳述意見㈡狀就該鑑定書鑑定意見表示意見(
    見105年度醫字第9號卷第214至217頁)。嗣衛生福利部於107
    年5月30日將醫事審議委員會107年4月19日鑑定書編號00000
    00函送本院後，再審原告委任之訴訟代理人陳欽煌於107年7
    月4日閱覽全卷後，並於同日民事準備㈡狀就該鑑定書鑑定意
    見表示意見(見本院106年度醫上字第6號卷第229至234頁)。
    再審原告以其另委任律師於109年9月4日向最高法院聲請閱
    覽全部卷證取得電子全卷資料始發現新的再審事由云云，而
    以再審之理由發生或知悉在後，仍在五年內合法提起，即無
    可採。是再審原告透過閱覽卷宗，既已知悉鑑定書鑑定意見
    及其參考資料，於107年8月16日收受本院106年度醫上字第6
    號判決書之送達時，當可知悉其再審理由，在判決確定，提
    起再審之訴自得遵守30日之不變期間。本件再審原告未遵守
    提起再審之訴30日不變期間，揆諸前開說明，顯難認其提起
    本件再審之訴為合法。
四、據上論結，本件再審之訴為不合法，爰裁定如主文。
中　　華　　民　　國　　109 　年　　12　　月　　2 　　日
                  醫事法庭      審判長法　官  丁振昌
　　　　　　　　　    
                                      法　官  李素靖

                                      法　官  蔡孟珊
上為正本係照原本作成。
如對本裁定抗告，須於本裁定送達後10日內向本院提出抗告狀（
須附繕本），並應繳納抗告費新臺幣1千元。
中　　華　　民　　國　　109 　年　　12　　月　　2 　　日

                                      書記官  汪姿秀